# 请教陈版主，关于商誉中资产组的确认

提问人：kaleungao 时间：2022-09-17 10:58:17
我司收购了一家以零售业务为主的子公司产生商誉。在收购后，子公司获得了其他品牌的代理权。新增品牌对子公司经营影响较大，收入占比约为80%。请问陈版主，在使用收益法进行评估时，是否应该将合并时原有品牌与新增品牌作出区分。
谢谢！

回答人：chenyiwei
如果不同品牌的代理业务是使用同样的资源来运作的，新的品牌不是用单独、独立的人员和其他资源来运作，即与现有资产组不可分离，则并入现有资产组；反之应将运作新品牌所需的资产单独看作一个资产组。
如果取得新品牌代理权的对价款尚未支付的，则由此产生的相应负债并入该新品牌所属资产组的账面价值中，并在未来现金流量测算中剔除未来支付这部分款项的现金流出。